【裁判字號】    97,聲,3287
【裁判日期】    971226
【裁判案由】    停止執行
【裁判全文】
臺灣臺北地方法院民事裁定              97年度聲字第3287號
聲  請  人  乙○○
相  對  人  甲○○
上列當事人間聲請停止執行事件，本院裁定如下：
    主  文
聲請人供擔保新臺幣壹佰柒拾貳萬參仟元後，本院九十七年度執
字第七六九八四號執行事件之強制執行程序，於本院九十七年度
訴字第六二五○號債務人異議之訴事件判決確定前，應暫予停止
。
    理  由
一、按有回復原狀之聲請，或提起再審或異議之訴，或對於和解
    為繼續審判之請求，或提起宣告調解無效之訴、撤銷調解之
    訴，或對於第4條第1項第5款之裁定提起抗告時，法院因必
    要情形或依聲請定相當並確實之擔保，得為停止強制執行之
    裁定，強制執行法第18條第2項定有明文。又上開擔保係備
    供債權人因停止執行所受損害之賠償，因此本院酌定擔保金
    額，係以債權人因本件停止執行所可能遭受之損害為考量之
    依據（最高法院91年度台抗字第429號裁判意旨參照）。
二、聲請意旨略以：相對人聲請本院以97年度執字第76984號強
    制執行事件（下稱系爭執行事件）執行聲請人之財產，聲請
    人已向本院提起異議之訴（案號為97年度訴字第6250號），
    因聲請人與相對人之訴訟未了，但訴訟期間相對人已趕緊脫
    產，聲請人為該有之保障，願供擔保，聲請准予停止執行等
    語。
三、聲請人上開之聲請，業據調閱本院97年度執字第76984號及
    97年度訴字第6250號卷宗查明屬實，應予准許。
四、經查，相對人以本院91年度家訴字第104號確定判決為執行
    名義，聲請本院以系爭執行事件對聲請人之財產為強制執行
    ，其執行名義之內容為：(一)准兩造共有坐落臺北市○○區○
    ○段1小段498地號，地目建，面積393平方公尺，應有部分
    各為萬分之604之土地，及其上建號2374號，門牌號碼臺北
    市○○區○○路2段39巷3之1號3樓建物（下稱系爭房地），
    准予拍賣，所得價金，按原告應有部分2分之1，被告應有部
    分2分之1比例分配之；(二)聲請人應給付相對人11萬96元，及
    自91年6月15日起至清償日止，按年息5％計算之利息。而系
    爭房地經本院民事執行處函麗業不動產估價師聯合事務所為
    鑑價，其總價為1,349萬6,660元，有該鑑定報告附於上開執
    行卷可稽，是上開執行名義第1項所載之債權額即為上開總
    價之2分之1即674萬8330元。至第2項部分之債權額則為11萬
    96元，及自91年6月15日起至清償日止，按年息5％計算之利
    息，而聲請人係於97年10月17日向本院提起債務人異議之訴
    ，亦有本院97年度訴字第6250號卷附起訴狀上之本院收狀戳
    可稽，是計算至上開債務人異議之訴起訴前1日，相對人得
    執行之債權本息總和約為14萬4,950元，合計本件相對人聲
    請執行之債權總額為689萬3,280元。又系爭房地業經扣押在
    案，則聲請人聲請停止上開強制執行程序，所應供擔保之金
    額，依首揭說明，應為相對人因無法強制執行以滿足其債權
    期間所生之利息損失，即應以系爭房地總價按法定利率，計
    算至上開債務人異議之訴確定終結時之金額為適當。依上開
    債務人異議之訴之訴訟標的金額為689萬3,280元，已逾150
    萬元，為得上訴於第三審之案件，參考各級法院辦案期限實
    施要點規定，第一、二、三審通常程序審判案件之期限分別
    為1年4個月、2年、1年，共計4年4個月，加上裁判送達、上
    訴、分案等期間，則兩造間本件債務人異議之訴審理期限約
    為5年。故以聲請人因獲准停止執行因而致相對人之執行延
    宕之期間為5年，再以相對人聲請執行之債權總額689萬3,28
    0 元，並按法定利率年息5％計算，是本件相對人因聲請人
    提起債務人異議之訴，因而停止執行致未能即時受償之損害
    額約為172萬3,000元（計算式：6,893,280元×5％×5年≒
    1,7 23,000元，千元以下四捨五入），爰酌定聲請人應供擔
    保金額為172萬3,000元。
五、據上論結，聲請人之聲請為有理由，依強制執行法第18條第
    2 項，裁定如主文。
中    華    民    國    97    年    12    月    26    日
                  民事第四庭  審判長法  官  周祖民
                                    法  官  匡  偉
                                    法  官  賴武志
以上正本係照原本作成
如對本裁定抗告須於裁定送達後10日內向本院提出抗告狀，並繳
納抗告費新臺幣1,000元
中    華    民    國    97    年    12    月    26    日
                                    書記官  施若娟


司法院資訊處製作；財團法人民間司法改革基金會備份。
